臺灣高等法院刑事判決　　　　　　　　　　　　　　　九十一年度上易字第七四號
　　上 訴 人即
　　被　　　告　丙○○
　　選任辯護人　顏武男
右上訴人因違反著作權法案件，不服臺灣板橋地方法院九十年度易字第三四四四號，
中華民國九十年十一月二十三日第一審判決（起訴案號：臺灣板橋地方法院檢察署九
十年度偵字第九三六五號及移送併辦案號：台灣板橋地方法院檢察署九十年偵字第一
０四一七、一一二三０號）提起上訴，本院判決如左：
    主  文
上訴駁回。
    事  實
一、丙○○有恐嚇、麻醉藥品管理條例、妨害風化等前科（未構成累犯），猶不知警
    惕，明知如附表一、二、三所示ＣＤ光碟片內灌錄之歌曲，分別係詞曲著作權人
    授權如附表一、二、三所示之公司，享有發行、製作、銷售、出租等著作權能之
    錄音著作，竟意圖營利，基於概括之犯意，自民國（下同）九十年五月六日起向
    不詳姓名綽號「阿成」之成年人，在不詳地點以每片新台幣（下同）二十八元購
    入如附表一、二、三所示侵害著作權之ＣＤ光碟片，先於同年五月十一日十九時
    許，在桃園縣楊梅鎮某夜市場內，擺設地攤，陳列附表一所示之盜版光碟片，以
    每片五十元之價格，販售予不特定之人；再於同年五月十九日十九時許，在臺北
    縣鶯歌鎮○○路夜市場內，以同一方式、價格將如附表一所示之ＣＤ光碟片，出
    售於不特定之人。嗣於同年五月十九日二十一時五十分許，為警在台北縣鶯歌鎮
    ○○路夜市場內查獲，並扣得如附表一所示侵害著作權之盜版ＣＤ光碟片一百七
    十六片，經警移送台灣板橋地方法院檢察署檢察官偵訊後交保釋放。丙○○復承
    上開犯意，於同年六月十二日十九時起，在台北縣三峽鎮○○路七號前廣場集中
    夜市，擺設地攤陳列附表二所示盜版之ＣＤ光碟片，以每片五十元之價格，販售
    予不特定之人，經警於同日二十時許，在該址查獲，並扣得如附表二所示侵害著
    作權之盜版ＣＤ光碟片四十一片，經警移送台灣板橋地方法院檢察署檢察官偵訊
    後交保釋放，丙○○仍不知悔改，又承上開之犯意，於同年六月二十三日十九時
    起，在台北縣鶯歌鎮○○路與育英街口旁流動夜市，擺設地攤陳列附表三所示之
    盜版ＣＤ光碟片，以每片五十元之價格，販售予不特定之人，經警於同日二十一
    時許，在該址查獲，並扣得如附表三所示之侵害著作權之盜版ＣＤ光碟片五百四
    十七片。
二、案經滾石國際音樂股份有限公司、華納國際股份有限公司、上華國際股份有限公
    司、福茂唱片股份有限公司、科藝百代股份有限公司、新力哥倫比亞音樂股份有
    限公司、博德曼股份有限公司、豐華唱片股份有限公司、環球國際唱片股份有限
    公司、艾迴股份有限公司、魔岩唱片股份有限公司、宇宙國際音樂股份有限公司
    訴由台北縣警察局三峽分局、土城分局報請台灣板橋地方法院檢察署檢察官偵查
    起訴及移請併辦。
    理  由
一、訊據被告丙○○固坦承於右揭時地擺設地攤，陳列販售附表一、二、三所列之盜
    版ＣＤ光碟片，惟矢口否認有侵害著作權犯行，辯稱伊向綽號「阿成」之男子買
    入ＣＤ光碟片時，並不知為盜版，嗣第一次為警查獲後，伊始知為盜版，因須至
    夜市，方能找到「阿成」辦理退貨事宜，故伊才會迭次將盜版ＣＤ光碟片帶至夜
    市，而續為警查獲第二、三次云云。查上開事實業據告訴代理人邱世民、甲○○
    、乙○○、王義旭分別於警訊、原審及本院指訴綦詳，而扣案之ＣＤ光碟片係如
    附表一、二、三所示之被害人擁有著作權之錄音作品，亦有被害人提出之創作封
    套附卷可參，此外，復有如附表一、二、三所示擅自重製之盜版ＣＤ光碟片共計
    七百六十四片扣案可稽。而被告三次為警查獲，均有擺設攤位陳列扣案盜版光碟
    片，並以每片五十元價格售予不特定顧客之行為，此為被告自承無訛，有警訊筆
    錄在卷可稽（見偵字第九三六五號卷第五頁、偵字第一０四一七號卷第五頁、偵
    字第一０八八二號卷第四頁），果被告僅係欲向「阿成」退貨，自無再行設攤販
    賣之理。被告復供承扣案ＣＤ光碟片每片進價僅二十八元，顯遠低於告訴人所陳
    八十九年ＤＣ光碟片每片平均批發價二六二．九二元，參諸扣案光碟片之封面與
    正版光碟片亦有出入（如所載地址均屬虛偽等），被告予以販入後復多次以五十
    元之低價售與他人，顯有盜版之認識。其以不知云云置辯，洵屬卸責之詞，不足
    採信。事證明確，被告之犯行，堪以認定，應依法論科。
二、核被告丙○○所為，係違反著作權法第八十七條第二款之規定，應依同法第九十
    三條第三款之規定處斷。被告陳列上開盜版光碟片之低度行為，為交付之高度行
    為所吸收，不另論罪。被告先後多次交付犯行，時間緊接，犯罪構成要件相同，
    顯係基於概括犯意而反覆為之，依刑法第五十六條連續犯之規定，論以一罪，並
    加重其刑。被告係一行為同時侵害上開十二家公司之著作權，而觸犯數罪名，屬
    同種想像競合，應從一重處斷。原審適用著作權法第九十三條第三款，刑法第十
    一條前段、第五十六條、第五十五條、第三十八條第一項第二款規定，暨審酌被
    告犯罪之動機、目的、手段，經警查獲後即又再犯，顯不知悔改，處刑不宜從輕
    ，及其犯罪後坦承犯行、態度尚佳等一切情狀，量處有期徒刑七月，並認扣案如
    附表一、二、三所示之ＣＤ光碟片共計七百六十四片，係被告所有，供本件犯罪
    所用之物，已據其供明在卷，併依刑法第三十八條第一項第二款之規定宣告沒收
    ，其認事用法均無違誤，量刑亦稱妥適。又被告曾有恐嚇、麻藥及妨害風化前科
    ，本案進貨數量甚多，且先後為警查獲三次，尚不宜宣告緩刑，被告上訴徒以原
    審量刑過重，請求宣告緩刑，而指摘原判決不當，為無理由，應予駁回。
據上論斷，應依刑事訴訟法第三百六十八條，判決如主文。
本案經檢察官李進誠到庭執行職務。
中      華      民      國    九十一    年      三      月     十三     日
                                臺灣高等法院刑事第十三庭
                                    審判長法  官  蔡    燉
                                          法  官  李  春  地
                                          法  官  盧  彥  如
右正本證明與原本無異。
不得上訴。
                                          書記官  何  閣  梅
中      華      民      國    九十一    年      三      月     十三     日
附錄：本案論罪科刑法條全文
著作權法第九十三條：
有左列情形之一者，處二年以下有期徒刑，得併科新臺幣十萬元以罰金：
一、侵害第十五條至第十七條規定之著作人格權者。
二、違反第七十條規定者。
三、以第八十七條各款方法之一侵害他人之著作權者。
